行　政　法　院　判　決　　　　　　　　　　　　　　八十七年度判字第四○八號
　　原　　　告　嘉濱貿易有限公司
　　代　表　人　甲○○
　　被　　　告　經濟部中央標準局
右當事人間因商標異議事件，原告不服行政院中華民國八十六年十一月四日台八十六
訴字第四二二○五號再訴願決定，提起行政訴訟。本院判決如左︰
　　主  文
原告之訴駁回。
　　事  實
緣原告於民國八十四年十二月七日以「嘉濱新閃克」商標，指定使用於商品及服務分
類表第五類之農藥、殺蟲劑商品申請註冊，經被告審查核准，列為審定第七三九三七
七號商標。嗣關係人美商．美國氰胺公司以系爭商標有違商標法第三十七條第一項第
十二款之規定，對之提起異議。被告將該第七三九三七七號「嘉濱新閃克」商標之審
定撤銷，發給中台異字第八六○三五四號商標異議審定書。原告不服，提起訴願、再
訴願，遞遭駁回，乃提起行政訴訟。茲摘兩造訴辯意旨於次：
原告起訴意旨略謂：一、系爭商標圖樣係由橫置大小相同，且屬一致之標準中文字「
嘉」「濱」「新」「閃」「克」五字所組成，至於關係人據以異議之註冊第三一五一
四五「閃克及閃電圖」商標圖樣，係由「閃」與「克」二字及置於其間之「閃電圖」
所構成。就構成上，前者為單獨文字商標，後者為文字與圖形交錯構成之商標，兩者
倘就其通體部分異時異地隔離觀察，在
性，一般消費者施以普通注意，即因區別顯然殊無致混淆之處。再就中文之主要部分
察之，系爭商標與據以異議之註冊商標，雖二者均有「閃克」二字，惟系爭商標中文
為接連五字，而關係人商標為分開二字，不徒文字之字數不同，且系爭商標圖樣之「
嘉濱新閃克」五字係屬一整體，據以異議之商標「閃克」二字係與一造型特殊之閃電
圖置於二字中間偏上方部位結合為一體，一般消費者於異時異地面對時，應尚不致刻
意將文字分別割裂，而單以「閃克」二字比對致產生混淆誤認之虞。故兩商標雖均指
定使用於同類商品，然能否謂原告所申請註冊之商標屬近似他人之註冊商標，實仍有
重行斟酌之餘地。被告就原告所申請註冊之系爭商標為撤銷之處分，顯然率斷，訴願
、再訴願決定，遞予維持，亦均不當。請將原處分及原決定均予撤銷，以符法制，俾
維原告權益等語。
被告答辯意旨略謂：按商標圖樣相同或近似於他人同一商品或類似商品之註冊商標者
，不得申請註冊，為商標法第三十七條第一項第十二款前段所規定；而判斷商標之近
似與否，應就其主要部分隔離觀察有無引起混同誤認之虞以為斷，迭經大院著有判例
。又商標在外觀、觀念或讀音方面有一近似者，即為近似之商標；商標圖樣上中文之
主要部分文字相同，其外觀有混同誤認之虞者，為外觀近似，復為行政院台七十四經
字第一八○六八號函准修正備查之商標近似審查基準一及二之（三）所明示。系爭審
定第七三九三七七號「嘉濱新閃克」商標圖樣為橫書之中文嘉濱新閃克，其中嘉濱為
原告名稱之特取部分，與新閃克尚非不得分別審究，各為系爭商標圖樣中文之主要部
分，其主要部分之一之新閃克與據以異議之註冊第三一五一四五號「閃克及閃電圖」
商標圖樣主要部分之一之中文閃克，均有相同之閃克二字，且均為由左至右橫書，異
時異地隔離觀察，外觀上不無使人混同誤認之虞，被告認其係屬近似之商標，復指定
使用於同一或類似商品，乃撤銷系爭商標之審定，並無不合，敬請核判等語。
　　理　由
按商標圖樣相同或近似於他人同一商品或類似商品之註冊商標者，不得申請註冊，商
標法第三十七條第一項第十二款前段有明文。而判斷商標之近似與否，應就其主要部
分隔離觀察有無引起混同誤認之虞以為斷，迭經本院著有判例。又商標在外觀、觀念
或讀音方面有一近似者，即為近似之商標；而商標圖樣上中文之主要部分文字相同，
其外觀有混同誤認之虞者，為外觀近似。本件原告於八十四年十二月七日以「嘉濱新
閃克」商標，指定使用於商品及服務分類表第五類之農藥、殺蟲劑商品申請註冊，經
被告審查核准，列為審定第七三九三七七號商標。嗣關係人以該商標有違商標法第三
十七條第一項第十二款之規定，對之提起異議。被告將系爭商標之審定撤銷。原告循
序起訴謂系爭商標為單獨文字商標，據以異議商標為文字與圖形交錯構成之商標，兩
者倘就其通體部分異時異地隔離觀察，在
別性，一般消費者施以普通注意，即因區別顯然殊無致混淆之處。又二者均有「閃克
」二字，然前者中文為接連五字，而後者為分開二字，文字之字數不同，且前者圖樣
之「嘉濱新閃克」五字係屬一整體，而後者之「閃克」二字係與一造型特殊之閃電圖
置於二字中間偏上方部位結合為一體，一般消費者於異時異地面對時，尚不致刻意將
文字分別割裂，而單以「閃克」二字比對致產生混淆誤認之虞，故該二商標並非近似
云云。查系爭「嘉濱新閃克」商標圖樣為橫書之中文嘉濱新閃克，其中「嘉濱」為原
告名稱之特取部分，與新閃克尚非不得分別審究，各為系爭商標圖樣中文之主要部分
，其主要部分之一之新閃克與據以異議之「閃克及閃電圖」商標圖樣主要部分之一之
中文閃克，均有相同之閃克二字，且均為由左至右橫書，異時異地隔離觀察，外觀上
不無使人混同誤認之虞，被告遂認其係屬近似商標，復指定使用於同一或類似商品，
而撤銷系爭商標之審定等情，業據被告答辯及一再訴願決定指明，並有各該商標圖樣
可供比對參酌，被告所辯，洵屬可採。從而，原告前揭主張，要無足取，原處分為撤
銷系爭商標之審定及一再訴願決定遞予維持，俱無違誤之可言。原告起訴意旨，難謂
有理，應予駁回。
據上論結，本件原告之訴為無理由，爰依行政訴訟法第二十六條後段，判決如主文。
中    華    民    國     八十七      年      三      月      十九       日
                    行 政 法 院 第 一 庭
                                審 判 長 評  事      高  秀  真
                                         評  事      廖  政  雄
                                         評  事      彭  鳳  至
                                         評  事      藍  獻  林
                                         評  事      黃  璽  君
右  正  本  證  明  與  原  本  無  異
                                         法院書記官  邱  彰  德
中    華    民    國     八十七      年      三      月      二十       日
